臺灣臺中地方法院刑事宣示判決筆錄　　 100年度智訴字第10號
公　訴　人　臺灣臺中地方法院檢察署檢察官
被　　　告　林坤賢
上列被告因違反著作權法等案件，經檢察官提起公訴（100 年度
偵字第4685號），並聲請認罪協商，本院合議庭裁定由受命法官
獨任進行認罪協商程序後，於中華民國100年8月5日下午4時在本
院刑事第15法庭宣示判決，出席職員如下：
　　　法　官　柯雅惠
　　　書記官　廖健雄
法官起立朗讀判決主文、犯罪事實要旨、處罰條文，及告以上訴
限制、期間並提出上訴狀之法院，且諭知記載其內容：
一、主    文：
    林坤賢犯著作權法第九十一條之一第三項之散布光碟重製物
    罪，處有期徒刑柒月。緩刑貳年，並應向公庫於民國一○一
    年七月三十一日前支付新臺幣伍萬元，並應依「附記事項」
    (一)所示支付賠償金。扣案如附表所示之光碟共拾片均沒收
    。
二、犯罪事實要旨：
    林坤賢明知其於民國97年間，在網路上以每片新臺幣約 100
    元之價格，所購得如附表所示之盜版遊戲光碟10片，係附表
    所示之人享有著作財產權之電腦程式著作，非經著作財產權
    人之同意或授權，不得明知係侵害著作財產權之光碟重製物
    而散布；亦明知「koei」及圖樣（商標註冊號數00000000號
    ）係日商光榮股份有限公司向我國經濟部智慧財產局申請註
    冊，並授權臺灣光榮特庫摩股份有限公司（原名臺灣光榮綜
    合資訊股份有限公司，下稱光榮公司）使用，經核准取得商
    標權，指定使用於錄有電腦遊戲程式之光碟等商品，現仍在
    商標專用期間內，非經商標權人之同意或授權，不得於同一
    商品或類似商品，使用相同或近似之商標圖樣，亦不得明知
    為前開商品而販賣。又其所購得如附表編號「真三國無雙
    4」、編號「三國誌戰記2」盜版遊戲光碟各1 片，於透過
    電視遊樂器主機執行時，會顯示上開「koei」及圖之商標圖
    樣，足以表明為光榮公司享有商標權而製造、生產或發行之
    用意證明。詎其竟基於散布盜版光碟重製物、販賣使用上開
    商標圖樣之盜版光碟之犯意，於99年12月31日22時27分許，
    在其位於臺中市○區○○○街312 巷10號住處內，以電腦設
    備連線上網至露天拍賣網站，以「satoshi4169 」帳號，在
    該網站網頁上，刊登販賣PS2遊戲主機1臺、2 手把、光槍、
    背包等配件，再送上百片遊戲之訊息，供不特定人瀏覽及下
    標購買，以此方式侵害如附表所示公司之著作權與光榮公司
    之商標權，足生損害於上開公司。嗣經警執行網路巡邏發現
    並佯以顧客下標購買後，於99年12月31日15時5 分許，林坤
    賢持上開遊戲主機與如附表所示之盜版光碟等物，依約前往
    臺中市○區○○路1段331號前交付之際，為警當場查獲，並
    扣得如附表所示之盜版光碟10片。
三、處罰條文：
    著作權法第91條之1第3項、第98條，商標法第82條、第83條
    、刑法第11條前段、第55條、第74條第1項第1款、第2項第3
    款、第4款。
四、附記事項：
(一)按商標之使用，係指以行銷之目的，將商標用於商品、服務
    等物件，或利用平面圖像等其他媒介物足以使相關消費者認
    識其為商標之舉。是故，本案盜版遊戲光碟經執行而顯示「
    koei」及圖之商標圖樣，屬表彰該商品來源之用意證明，自
    屬準私文書。又商標雖具有準文書之性質，惟商標法就偽造
    、仿造商標行為，已有處罰之特別規定，自無從適用刑法第
    216條、第220條、第210 條行使偽造準私文書罪之規定加以
    處罰（最高法院91年度臺上字第4088號判決參照）。因此，
    本件被告販賣使用上開商標圖樣之犯行，即不另論行使偽造
    準私文書罪，附此敘明。
(二)被告應依本院100 年度智附民字第28號和解筆錄內容，向告
    訴人光榮公司給付新臺幣6萬元，給付方法自民國100年8 月
    30日至101年7月30日止，於每月30日給付5 千元，其中一期
    不履行，視為全部到期。
(三)查被告前未曾因故意犯罪受有期徒刑以上刑之宣告，此有臺
    灣高等法院被告前案紀錄表及臺灣臺中地方法院檢察署刑案
    資料查註紀錄表各1 份在卷可稽，且茲念被告犯罪之目的、
    手段及其智識程度等情，兼之被告犯後坦承犯行，並與告訴
    人光榮公司就如何賠償損失已達成和解，此有被告與告訴人
    光榮公司於本院和解筆錄附卷可稽，頗具悔意，故本院認其
    因一時失慮，致罹刑章，經此偵審程序及刑之宣告，應知所
    警惕而無再犯之虞，所宣告之刑以暫不執行為適當，爰依刑
    法第74條第1項第1款之規定，為被告緩刑2 年之宣告，以啟
    自新；並依同法第74條第2項第4款之規定，命被告應向公庫
    於民國101年7月31日前支付新臺幣5 萬元。另本件扣案如附
    表所示之盜版遊戲光碟共10片，均係被告所有供前揭犯著作
    權法第91條之1第3項之罪使用之物；至扣案如附表編號、
    所示之盜版遊戲光碟片，因屬涉犯商標法第82條之罪所販
    賣之商品，本院原即應依商標法第83條宣告沒收，然亦得依
    著作權法第98條規定，依職權審酌宣告沒收，惟商標法第83
    條之規定係採「義務沒收主義」，法院並無裁量沒收與否之
    權限；著作權法第98條之規定則係採「職權沒收主義」，沒
    收與否，法院有裁量之權。採義務沒收主義者，自應優先於
    採職權沒收主義之規定而適用（最高法院79年度台上字第51
    37號刑事判例意旨、最高法院98年度台上字第5238號判決意
    旨參照）。是附表編號、所示之盜版遊戲光碟，本院應
    依商標法第83條規定宣告沒收，其餘如附表編號至、
    、、、所示之盜版遊戲光碟則依著作權法第98條規定
    沒收。
五、協商判決除有刑事訴訟法第455條之4第1項第1款於本訊問程
    序終結前，被告撤銷協商合意或檢察官撤回協商聲請者；第
    2款被告協商之意思非出於自由意志者；第4款被告所犯之罪
    非第455條之2第1項所定得以聲請協商判決者；第6款被告有
    其他較重之裁判上一罪之犯罪事實者；第7 款法院認應諭知
    免刑或免訴、不受理者情形之一，及違反同條第2 項「法院
    應於協商合意範圍內為判決；法院為協商判決所科之刑，以
    宣告緩刑或二年以下有期徒刑、拘役或罰金為限」之規定者
    外，不得上訴。
六、本件如得上訴，而如不服本件判決，得自收受宣示判決筆錄
    送達之日起10日內，向本院提出上訴書狀，上訴於第二審法
    院。
中    華    民    國   100    年    8     月     5    日
                  刑事第十五庭       法  官   柯雅惠
以上正本證明與原本無異。
上訴書如未敘述理由，應於上訴期間屆滿後20日內補提理由書於
本院。
告訴人或被害人對於判決如有不服具備理由請求檢察官上訴者，
其上訴期間之計算係以檢察官收受判決正本之日期為準。
                                     書記官   廖健雄
中    華    民    國   100    年    8     月     5    日
附表：
┌──┬────────┬──┬────────┐
│編號│    名    稱    │數量│著作財產權人    │
├──┼────────┼──┼────────┤
│  │DRAGON BALL Z   │ 1片│NAMCO公司       │
├──┼────────┼──┼────────┤
│  │超七龍珠Z       │ 1片│NAMCO公司       │
├──┼────────┼──┼────────┤
│  │七龍珠2         │ 1片│NAMCO公司       │
├──┼────────┼──┼────────┤
│  │KOF MI MANIAX   │ 1片│SNK公司         │
├──┼────────┼──┼────────┤
│  │真三國無雙4     │ 1片│光榮公司        │
├──┼────────┼──┼────────┤
│  │FRONTMISSON 4   │ 1片│SQURE ENIX      │
├──┼────────┼──┼────────┤
│  │桃鐵USA         │ 1片│HUDSON          │
├──┼────────┼──┼────────┤
│  │三國志戰記2     │ 1片│光榮公司        │
├──┼────────┼──┼────────┤
│  │NAMCO X CAPCOM  │ 1片│NAMCO/CAPCOM公司│
├──┼────────┼──┼────────┤
│  │蚊2             │ 1片│ZOOM公司        │
└──┴────────┴──┴────────┘